【裁判字號】    97,易,39
【裁判日期】    970708
【裁判案由】    竊盜
【裁判全文】
福建金門地方法院刑事判決                97年度易字第39號
公  訴  人  福建金門地方法院檢察署檢察官
被      告  甲○○
上列被告因竊盜案件，經檢察官提起公訴（97年度偵字第145號）
，本院判決如下：
    主  文
甲○○犯竊盜罪，累犯，處有期徒刑陸月，如易科罰金，以新臺
幣壹仟元折算壹日。
    事  實
一、甲○○前曾因公共危險案件，經本院判處有期徒刑4月確定
    ，於民國96年12月14日執行完畢。猶不知悔改，基於意圖為
    自己不法所有之犯意，於97年2月23日下午2時許，駕駛車牌
    號碼6F-8678號自用小貨車前往金門縣金湖鎮南溢營區（營
    區編號CW000000-000），竊取置於該營區地面上，屬於金門
    金西守備隊裝步連管理，長290公分、直徑10公分，重量為
    22.5公斤、23.5公斤、24.5公斤，不銹鋼管各1支得手，並
    載運至金門縣金湖鎮世清環保有限公司金門分公司（下稱世
    清資源回收場），以新臺幣（下同）4,620元之代價變賣之
    。
二、案經金門縣警察局移送福建金門地方法院檢察署檢察官偵查
    起訴。
      理  由
一、被告對於本件起訴書證據清單所載之證據，包括：被告97年
    2月27日、同年3月17日警詢陳述、同年3月28日偵訊陳述（
    警卷第1至7頁、偵卷第6至7頁）；黃竣貿（金門金西守備隊
    裝步連中尉輔導長）同年3月7日警詢陳述（警卷第8至9頁）
    及贓物認領保管單1紙（警卷第25頁）；歐宗宸（車牌號碼
    6F-8678號自用小貨車所有人）同年3月15日警詢陳述（警卷
    第15至18頁）及車牌號碼6F-8678號車籍查詢表1紙（警卷第
    23頁）；陳金溫（世清資源回收場員工）同年3月1日警詢陳
    述（警卷第11至14頁）及世清資源回收場收受物品登記表1
    紙（警卷第24頁）；0000000000行動電話門號於同年2月21
    日至25日通聯紀錄調閱查詢單1份（警卷第29至30頁）；金
    門縣警察局刑警隊於同年2月26至世清資源回收場拍攝贓物
    照片7張及同年3月6日至本件營區現場拍攝照片10張（警卷
    第32至40頁），表示全部同意作為證據使用，本院認為前開
    證據作成時情況適當且無不可信情狀，均有證據能力。
二、訊據被告，固坦承有事實欄所載之時間、地點，將該營區地
    面上，長290公分、直徑10公分，重量為22.5公斤、23.5公
    斤、24.5公斤，不銹鋼管各1支，並載運至世清資源回收場
    ），變賣得款4,620元。惟否認犯罪，辯稱：是當日下午年
    籍、姓名不詳，綽號「阿健」之成年男子撥打我使用之0000
    000000行動電話門號，稱有前開鋼管可以搬，2人相約至該
    營區，搬得該等鋼管變賣後，我分得1,500元工錢，餘款在
    車牌號碼6F-8678號自用小貨車上交給「阿健」，我不知道
    鋼管是別人的，都是「阿健」叫我拿的。然查：
（一）、本件屬於金門金西守備隊裝步連管理，置於前開營區之
        如事實欄所載之不銹鋼管3支，遭人竊取變賣之事實，
        有黃竣貿警詢陳述及贓物認領保管單1紙、營區照片10
        張在卷可證，且遭人竊取後，為被告駕駛車牌號碼6F-8
        678號載運至世清資源回收場變賣之事實，亦有歐宗宸
        警詢陳述及車籍查詢表1紙、陳金溫警詢陳述及世清資
        源回收場收受物品登記表1紙在卷可證，被告亦坦承前
        往該營區搬運不銹鋼管3支並變賣之，而非係他人自營
        區取得鋼管後，方以收受。則本件營區遭竊不銹鋼管3
        支即係被告所為之事實，甚為明顯。
（二）、被告以前開情詞置辯，惟稽諸卷內通聯紀錄調閱查詢單
        ，0000000000門號行動電話在當日（97年2月23日）下
        午僅有：13時45分、13時50、17時19分，分別與000000
        0000、0000000000、0000000000門號行動電話聯絡，對
        此，被告在97年3月14日警詢時稱：0000000000門號是
        我使用的，前開3門行動電話號碼，分別是與江大源（
        我姑丈）、歐宗宸（原名歐志場）、陳秀奶（我太太）
        聯絡（警卷第6頁）。則當日下午，並無所謂被告與「
        阿健」之通話紀錄，顯見被告辯稱是「阿健」叫我拿的
        ，純粹是以虛構不存在的人物，推諉卸責。
（三）、再者，卷內營區現場彩色照片，已清楚呈現，本件3支
        不銹鋼管係遭人以不明方式切斷（見警卷第39頁照片）
        ，又世清資源回收場內所攝贓物即本件3支不銹鋼管照
        片（見警卷第32至35頁），切口斷面整齊，且鋼管管身
        非常光潔，被告是具有正常智慮之人，實不可能誤認此
        係廢棄之無主物，亦無可能因某他人稱可以搬運，而誤
        認該等鋼管已非軍方管有。從而，被告所辯，悖於常理
        ，不足採信。
（四）、縱上，被告本件竊盜犯行明確，應依法論科。
三、核被告所為，係犯刑法第320條第1項竊盜罪。被告曾有事實
    欄所示之前科及執行紀錄，有被告全國前案紀錄表1件在卷
    可憑，被告於5年內故意再犯本件有期徒刑以上之罪，為累
    犯，依刑法第47條第1項之規定加重其刑。爰審酌被告時值
    壯年、素行不良，不思正途憑己勞力賺取所需，犯後否認犯
    行，編飾卸責，所得之贓物價值非鉅等一切情狀，量處如主
    文所示之刑並諭知易科罰金折算標準。
四、至於本件被告竊得之3支不銹鋼管，雖依黃竣貿警詢陳述及
    營區現場照片、世清資源回收場內所攝贓物照片，可知該等
    鋼管在被告搬運前，係先遭人以足資認定屬於兇器之器具所
    切斷，但並無證據顯示係被告攜帶兇器所為，即無從為不利
    於被告之認定，附此敘明。
據上論斷，依刑事訴訟法第299條第1項前段、刑法第320條第1項
、第47條第1項、第41條第1項，刑法施行法第1條之1，判決如主
文。
本案經檢察官席時英到庭執行職務。
中    華    民    國    97    年    7    月     8     日
                  刑事庭  法  官    周美玲
上正本證明與原本無異。
如不服本判決，應於判決送達後10日內，向本院提出上訴狀（應
具理由並按對造人數提出繕本）。
中    華    民    國    97    年    7    月     8     日
                          書記官    陳鴻璋
附錄本案論罪科刑法條全文：
中華民國刑法第320條
意圖為自己或第三人不法之所有，而竊取他人之動產者，為竊盜
罪，處5年以下有期徒刑、拘役或5百元以下罰金。
意圖為自己或第三人不法之利益，而竊佔他人之不動產者，依前
項之規定處斷。
前二項之未遂犯罰之。


司法院資訊處製作；財團法人民間司法改革基金會備份。
